# 实际控制人认定

提问人：王湘 飞 时间：2022-05-19 08:59:03
@chenyiwei ，陈老师，请教一下。甲、乙两个自然人成立公司，甲出资67%，乙出资 33%，乙方负责生产经营、财务管理并是公司执行董事和法定代表人，其妻子负责财务工作和监事甲方负责对接客户和供应商资料，这种情况下可否认定乙为实际控制人多谢

回答人：chenyiwei
建议了解甲乙双方的关系和收益分配、利润分担机制。但实务中通常理解，如果双方按出资比例分担盈亏，且甲方派驻多数董事，在股东会上也享有多数表决权，即涉及重大的财务、经营等相关活动决策仍需由甲方作出的，则仍应认定甲方对被投资企业具有控制权。